臺灣高雄地方法院民事判決
                                   110年度雄小字第3255號
原      告  兆豐產物保險股份有限公司

法定代理人  梁正德  
訴訟代理人  黃美娟  
被      告  垣晟貨櫃運輸股份有限公司

訴訟代理人  曾坤岳  
上列當事人間請求損害賠償事件，本院於民國111年5月11日言詞
辯論終結，判決如下：
    主  文
被告應給付原告新臺幣柒萬陸仟壹佰陸拾貳元，及自民國一一０
年八月二十七日起至清償日止，按週年利率百分之五計算之利息
。
原告其餘之訴駁回。
訴訟費用新臺幣肆仟元由被告負擔百分之九十七，餘由原告負擔
。 
本判決第一項得假執行。
    事實及理由
一、本件被告經合法通知，未於言詞辯論期日到場，核無民事訴
    訟法第386 條所列各款情形，爰依原告之聲請，由其一造辯
    論而為判決。
二、原告主張：被告垣晟貨櫃運輸股份有限公司之受僱人於民國
    110年1月8日17時20分許駕駛車號營業曳引車後接子車車號
    為00-00號，行經高雄市小港區沿海二路與中鋼路口，因於
    岔路口右轉彎未保持兩車並行之間隔，而與由原告承保車體
    險，洪尉隆所駕駛車牌000-0000號自小客車（下稱系爭車輛
    ）發生擦撞，系爭車輛因而損壞（下稱系爭事故），原告已
    依保險契約賠付系爭車輛之必要修復費用新臺幣（下同）77
    ,836元（零件費用40,177元、塗裝14,692元、工資22,967元
    ），爰依保險法第53條第1 項規定，代位系爭車輛車主行使
    民法第184 條第1 項前段、第191 之2 條之損害賠償請求權
    ，提起本訴等情，並聲明：被告應給付原告77,836元，及自
    起訴狀繕本送達翌日起至清償日止，按週年利率5﹪計算之利
    息。
三、被告未於言詞辯論期日到場，亦未提出書狀作任何聲明或陳
    述。
四、得心證之理由：
  ㈠原告主張被告之受僱人於上開時、地駕駛車輛，因轉彎未保
    持兩車並行安全距離，致擦撞系爭車輛，造成系爭車輛受損
    等情，已提出高雄市政府警察局道路交通事故當事人登記聯
    單、車輛受損照片、車輛修復估價單、系爭車輛行照、發票
    、賠款滿意書等件為證（第33-75頁），並有本院就系爭事
    故依職權調取高雄市政府警察局交通警察大隊函檢附道路交
    通事故初步分析研判表、道路交通事故現場圖、交通事故調
    查紀錄表、交通事故照片、道路交通事故調查報告表㈡-1等
    件在卷可稽（本院卷第91-115頁）；且經高雄市政府交通局
    車輛行車事故鑑定委員會鑑定，亦為是認，有鑑定意見書在
    卷可佐（本院卷第187頁）；又被告經合法通知，就原告主
    張之上開事實，未於言詞辯論期日到庭或提出書狀作有利於
    己之聲明或陳述，是依上開調查證據之結果，堪信原告主張
    被告之受僱人有轉彎未保持兩車並行安全距離，致擦撞原告
    承保之系爭車輛，造成系爭車輛受有損害，應屬真實。按受
    僱人因執行職務，不法侵害他人之權利者，由僱用人與行為
    人連帶負損害賠償責任，民法第188 條第1 項前段定有明文
    ，本件被告之受僱人於上開時、地駕駛車輛，因駕駛疏失擦
    撞系爭車輛，被告身為僱用人自應連帶負賠償責任。 
  ㈡次按因故意或過失，不法侵害他人之權利者，負損害賠償責
    任；汽車、機車或其他非依軌道行駛之動力車輛，在使用中
    加損害於他人者，駕駛人應賠償因此所生之損害，但於防止
    損害之發生，已盡相當之注意者，不在此限。民法第184 條
    第1 項前段、第191 條之2 分別定有明文。又按負損害賠償
    責任者，除法律另有規定或契約另有訂定外，應回復他方損
    害發生前之原狀，債權人亦得請求支付回復原狀所必要之費
    用，以代回復原狀，民法第213 條第1 項、第3 項亦定有明
    文。復依保險法第53條第1 項規定，被保險人因保險人應負
    保險責任之損失發生，而對於第三人有損失賠償請求權者，
    保險人得於給付賠償金額後，代位行使被保險人對於第三人
    之請求權。查，原告主張其為系爭車輛之保險人，並已按保
    險契約約定，給付保險金以修復系爭車輛返還車主，已提出
    估價單、統一發票、賠款滿意書等件可稽，被告就上開書證
    亦未到庭爭執，是原告主張得就被告前開過失行為，向被告
    請求給付系爭車輛受損之修復費用，自屬有據。
  ㈢再按不法毀損他人之物者，被害人得請求賠償其物因毀損所
    減少之價額，民法第196 條定有明文。並按物被毀損時，被
    害人依民法第196 條請求賠償物被毀損所減少之價額，得以
    修復費用為估定之標準，但以必要者為限，例如修理材料以
    新品換舊品，應予折舊（最高法院77年度第9 次民事庭會議
    決議參照）。原告主張系爭車輛之修復費用共計77,836元，
    已提出上開理賠資料為證，並提出系爭車輛行車執照（109
    年11月出廠) 為佐（本院卷第33頁）。又其中零件部分之修
    復，既以新零件更換被損害之舊零件，揆諸前揭說明，應將
    零件折舊部分予以扣除，始屬合理。依行政院所頒固定資產
    耐用年數表及固定資產折舊率表，【非運輸業用客車、貨車
    】之耐用年數為5年，依平均法計算其折舊結果（即以固定
    資產成本減除殘價後之餘額，按固定資產耐用年數表規定之
    耐用年數平均分攤，計算折舊額），每年折舊率為5 分之1 
    ，並參酌營利事業所得稅查核準則第95條第6 項規定「 固
    定資產提列折舊採用定率遞減法者，以1 年為計算單位，其
    使用期間未滿1 年者，按實際使用之月數相當於全年之比例
    計算之，不滿1月者，以1 月計」，上開【非運輸業用客車
    、貨車】自出廠日109年11月，迄本件車禍發生時即110年1
    月8日，已使用3月，則零件扣除折舊後之修復費用估定為38
    ,503元【計算方式：1.殘價＝取得成本÷( 耐用年數＋1)即40,
    177÷(5+1)≒6,696（小數點以下四捨五入）；2.折舊額 ＝(取
    得成本－殘價)×1/（耐用年數）×（使用年數）即(40,177－6,
    696) ×1/5×（0+3/12）≒1,674（小數點以下四捨五入）；3.
    扣除折舊後價值＝（新品取得成本－折舊額）即40,177－1,674
    ＝38,503】，加計不予折舊之工資22,967及塗裝14,692元 ，
    合計76,162元。
五、綜上所述，原告依保險代位及侵權行為之法律關係，請求被
    告給付76,162元，及自起訴狀繕本送達翌日即110年8月27日
    （本院卷第149頁）起至清償日止，按年息5 % 計算之利息
    ，為有理由，應予准許，逾此部分之請求，為無理由，應予
    駁回。又本件係小額程序為被告敗訴之判決，依民事訴訟法
    第436 條之20之規定，應依職權宣告假執行。
六、本件兩造各為一部勝訴、一部敗訴，訴訟費用除原告起訴繳
    納之裁判費1,000 元外，另有送交通事故鑑定費用預納之3,
    000 元應併予加計。按適用小額訴訟程序事件法院為訴訟費
    用之裁判時，應確定其費用額，民事訴訟法第436 條之19定
    有明文，爰確定本件訴訟費用合計為4,000 元，應由兩造比
    例負擔如主文第三項所示。
七、訴訟費用負擔之依據：民事訴訟法第79條。 
中　　華　　民　　國　　111 　年　　6 　　月　　1 　　日
          　　　　高雄簡易庭  法      官   鄧怡君
以上正本係照原本作成。
如對本判決上訴，須於判決送達後20日內向本院提出上訴狀，並
須表明原判決所違背之法令及其具體內容與依訴訟資料可認為原
判決有違背法令之具體事實之上訴理由。（均須按他造當事人之
人數附繕本）。
民事訴訟法第436條之24第2項：對於本判決之上訴，非以違背法
令為理由，不得為之。　　　　　　　　　
中　　華　　民　　國　　111 　年　　6 　　月　　1 　　日
                              書  記  官   吳語杰